福建高等法院金門分院刑事判決　　　　　93年度上訴字第10號
　　上　訴　人
　　即　被　告　甲○○
　　　　　　　　　　　　　五巷.
　　選任辯護人　曾清山律師
上列上訴人因違反懲治走私條例案件，不服福建金門地方法院中
華民國93年4 月14日第一審判決（91年度訴字第36號，起訴案號
：福建金門地方法院檢察署90年度偵字第410 、431 、453 號）
，提起上訴，本院判決如下：
    主  文
上訴駁回。
甲○○緩刑貳年，緩刑期間付保護管束。
    事  實
一、甲○○明知附表三編號1 至54所示之ＤＶＤ影音光碟片均係
    未經附表一所示之著作財產權人授權重製之重製物，竟與洪
    啟華及綽號「菜董」之不詳姓名年籍之成年大陸人士，基於
    共同犯罪意思之聯絡，由甲○○委請綽號「菜董」之大陸人
    士，於九十年九月十六日駕船從大陸淪陷地區私運已逾公告
    數額之管制物品即如附表編號二、三所示之ＤＶＤ影音光碟
    片三千五百二十七片及乾干貝四十三公斤、乾蝦米二十三公
    斤、乾海參二十五公斤等農產品，自金門縣烈嶼鄉雙口村及
    湖井頭海灘上岸後輸入進口，侵害附表一所示著作財產權人
    之視聽著作財產權。再由洪啟華於上開海灘接運，運往其金
    門縣烈嶼鄉上岐村楊厝五號住處藏匿。迄九十年十月三日上
    午九時許，洪啟華委由不知情之胞姊洪金彩找託運行託運到
    台灣省新竹市○○路○段四四五巷六十七弄十八號甲○○住
    處，洪金彩於是委託經營「陳維忠自營小貨車行」不知情之
    陳維新於同日十時前來金門縣水頭碼頭載運附表編號二、三
    之管制物品，陳維新領取附表編號二、三之管制物品後暫置
    於金門縣金沙鎮新前墩二十四號貨運行內，俟機寄往上開甲
    ○○住處。檢察官接獲線報，遂指揮海岸巡防署金門機動
　　查緝隊人員於九十年十月八日下午六時三十分許，前往陳維
　  新上開貨運行內搜索，並扣得完稅價格合計新台幣（以下同
    ）三十九萬二千九百七十八元之上揭盜版ＤＶＤ光碟共三千
    五百二十七片及農產品乾干貝四十三公斤、乾蝦米二十三公
    斤、乾海參二十五公斤（分項完稅價格詳附表二）。
二、案經海岸巡防署金門機動查緝隊移送暨如附表一所示之著作
    財產權人委任財團法人電影及錄影著作保護基金會告訴（如
    附表三編號1 至54部分），經福建金門地方法院檢察署檢察
    官偵查起訴。
    理  由
一、訊據上訴人即被告甲○○承認曾於九十年十月五日下午六時
    二十一分許，有撥打電話給洪啟華，惟矢口否認上開犯行，
    辯稱：九十年九月底某日有大陸男子王建明要寄一些ＤＶＤ
    影音光碟片與海產品給在台灣的朋友，想寄到伊在台灣住所
    即新竹市○○路○段四五五巷六十七弄十八號，再由王建明
    朋友到伊住所取回，伊因在大陸福州市從事鞋類買賣及仲介
    生意，受該王建明照顧很多，不疑有他即答應，惟伊祗把住
    址告訴王建明，至嗣後王建明寄多少ＤＶＤ光碟影片與海產
    品，伊並不知情，又王建明係與金門何人聯繫運送上開物品
    事宜，以及如何運送、何時運送，伊亦未參與，係因王建明
    見上開物品運送至金門已有十日左右均無消息，心裡掛念，
    且因伊與洪啟華均係閩南人，比較容易溝通，乃請伊打電話
    問一下洪啟華，並告知洪啟華之電話號碼，伊才會打該通電
    話給洪啟華云云。經查：
(一)、證人洪啟華於警訊證稱：「大陸人民『菜董』告訴我該批走
    私大陸製仿冒盜版ＤＶＤ光碟片．．．要我幫他寄往臺灣，
    叫甲○○此人，地點為新竹市○○路○段四四五巷六十七弄
    十八號，電話為０三─0000000、0000000」
    ；於偵查中證稱：「是我在小金門雙口海邊碰到蔡董，因我
    經常跟他買菜認識，他要把這些貨寄到台灣給甲○○。」（
    偵四一０號卷第一０、八五頁）。於原審證稱：「這些東西
    是我跟蔡董拿的，因為我去大陸有受到蔡董的協助，所以我
    才幫他將東西郵寄，我的東西是託金門快遞公司陳維新的公
    司託運，我是要郵寄給新竹的甲○○。」（原審卷第二二頁
    ）。於本院亦證稱：「（問：被查獲的ＤＶＤ、乾貨，是蔡
    董叫你寄到新竹市給一個叫甲○○的人？）答：是的。」（
    本院卷第一五九頁）。核與證人陳維新於警詢中亦供稱：「
    洪金彩要我將該批貨物寄往新竹市○○路○段四四五巷六十
    七弄十八號，收件人甲○○，電話：０三─0000000
　　、0000000。」（偵四一０號卷第六頁）相符。而被
  　告亦坦承上開附表二、三所示之ＤＶＤ及乾貨確係大陸人士
    王建明從大陸地區要寄送至被告新竹市○○路○段四四五巷
    六十七弄十八號住處。足認證人洪啟華及陳維新上開證詞，
    與事實相符，堪以採信。
(二)、被告甲○○坦承曾於九十年十月五日下午六時二十一分許，
    撥打證人洪啟華住處電話：０八二─三六二四五一號，與洪
    啟華聯絡，該通電話之通訊內容為：「甲○○問：我那個『
　　海新』（海參）跟ＣＤ片．．．」、「洪啟華答：我現在交
　  給別人處理，目前貨在大金門，但是現在沒法這麼快載過去
    ，因為現在大陸東西很難寄。」、「甲○○問：還在大金門
    喔？」、「洪啟華答：不要說ＣＤ片，我現在要寄茶葉去臺
    灣都很難了。」、「甲○○問：這樣事情怎麼辦？」、「洪
    啟華答：大陸那邊過來的喔，我們現在很少做了，這種很難
    過，現在大都做臺灣送過去的，現在情形就是這樣，不是不
　　能做，是很難做，要花很久時間。不過還有管道要試試看，
  　我有跟大陸那邊講，這個不能趕，越趕越不容易過。」、「
    甲○○問：你現在是給金門快遞處理嗎？」、「洪啟華答
　　：是，我跟他說我也不清楚是啥東西，叫他自己看，看他自
  　己怎麼包裝掩飾處理」等語。上開對話內容，經原審勘驗監
    聽錄音帶結果，與譯文相符，有勘驗筆錄在卷可稽（原審卷
    第一七五頁），而經本院囑託法務部調查局比較被告聲紋與
    該監聽錄音帶聲紋結果，該通電話彭先生聲音與甲○○本人
    聲音音質相同，亦有該局93年9 月27日調科參字第09300385
    720 號鑑定通知書及聲紋鑑定過程資料影本各一份在卷足憑
    並有福建金門地方法院檢察署九十年三月二十八日金檢永聲
    字第一二一九號、九十年五月二十九日金檢朝聲字第一三八
    八號、九十年五月一日金檢朝聲字第一六０七號、九十年六
    月二十八日金檢朝聲字第二二六八號、九十年七月二十七日
    金檢朝聲字第０一七五號、九十年八月二十八日金檢朝字第
    ０四八二號、九十年十月二十五日金檢朝聲監字第０一四號
    、九十年十一月二十七日金檢朝聲監字第０五一號通訊監察
    書影本各一份、監聽譯文一份、錄音帶一捲附卷可憑。依上
    開監聽之通話內容，被告甲○○積極詢問洪啟華上開查獲管
    制物品盜版ＤＶＤ光碟及農產品處理情形，顯非單純提供地
    址供大陸人士王建明寄送，其參與走私附表二、三所示之上
    開管制物品之情，甚為灼然。被告辯稱非伊所走私進口云云
    ，顯均與事實不符，不足採信。
(三)、附表三編號1 至54所示名稱之影片，為附表一所載之著作財
    產權人享有著作財產權之視聽著作，有各該影片之著作權證
    明文件、授權合約書影本在卷足佐。依八十二年北美事務協
    調委員會與美國在臺協會所簽定之著作權保護協定及著作權
    法第四條之規定，上開視聽著作應受我國著作權法之保護，
    非經著作財產權人之同意或授權，不得擅自重製，並不得輸
    入未經授權之重製物。被告甲○○共同參與輸入如附表三編
    號1 至54所示之盜版ＤＶＤ光碟，均係未經授權重製之重製
    物等情，亦據附表一所示之著作財產權人委任之告訴代理人
    即財團法人電影及錄影著作保護基金會具狀陳明在卷可按，
    並有如編號1 至54所示之盜版ＤＶＤ光碟片扣案可稽。被告
    甲○○侵害附表一所載之著作財產權人之著作財產權，至為
    明確。
(四)、附表二、三所示之盜版ＤＶＤ光碟及農產品，均係自大陸地
    區即淪陷區私運進口，亦據被告甲○○及證人洪啟華證述在
    卷可按。該盜版ＤＶＤ光碟及農產品於緝獲時之完稅價格共
    計三十九萬二千九百七十八元等情，亦有財政部高雄關稅局
    九十一年七月五日關緝字第九一０六０六三九號函及九十二
    年一月十六日關緝字第０九二００六００六九號函各一份在
    卷可稽（偵四一０號卷第九九頁、原審卷第七一頁）。上開
    物品既係自淪陷區私運進入本國自由地區，緝獲時之完稅價
    格，復超過十萬元，自屬行政院九十年十一月二十九日公告
    修正前「管制物品項目及其數額」丁項之管制進口物品。
(五)、綜上所述，被告甲○○犯行事證明確，洵堪認定。至於被告
    雖聲請傳喚證人洪金彩、陳維新，惟該二位證人係受證人洪
    啟華託付及轉託付之不知情第三人，如事實欄所述，而證人
    洪啟華已於本院到庭陳述明確，自無傳喚證人洪金彩、陳維
    新之必要。
二、按懲治走私條例第十二條規定：「自大陸地區私運物品進入
    台灣地區，或自台灣地區私運物品前往大陸地區者，以私運
    物品進口、出口論，適用本條例規定處斷。」係將原規範國
    境外私運管制物品進口、出口逾公告數額之行為，擴及於台
    灣地區與大陸地區間之私運行為，而擬制為走私罪，故稱準
    走私罪（最高法院九十二年度台上字第一一五五號、九十年
    度台上字第一一九三號判決參照）。查被告行為後，懲治走
    私條例已於九十一年六月二十六日修正公佈，並自同年月二
    十八日生效。懲治走私條例第二條第一項之法定刑已由「七
    年以下有期徒刑，得併科新台幣二十萬以下罰金」修正為「
    七年以下有期徒刑，得併科新台幣三百萬元以下罰金」；另
    著作權法亦於九十二年七月九日修正公佈，並自同年月十一
    日生效。著作權法第九十三條之法定刑已由「二年以下有期
    徒刑，得併科新台幣十萬元以下罰金」修正為「二年以下有
    期徒刑、拘役，或併科新台幣五十萬元以下罰金」。上述兩
    罪之法定刑，修正後均較修正前為重，經比較新舊法結果，
    以修正前之舊法有利於被告，均應適用修正前之規定處斷。
    又被告行為後，行政院公告之管制物品項目及數額雖於九十
    年十一月二十九日以台九十財字第０六六五八九號函公告刪
    除管制物品丁項「自淪陷區私運物品進入本國自由地區或自
    本國自由地區私運物品前往淪陷區，其所私運之物品，以管
    制物品論，除屬於甲項及乙項之物品不限數額外，其餘以私
    運一項或數項，其總額由海關比照緝獲時之完稅價格計算，
    超過新台幣拾萬元或重量達一千公斤者，以管制進出口物品
    論」規定。惟此乃行政上適應當時情形所為之事實變更，無
    論公告內容如何變更，其效力皆僅及於以後之行為，殊無溯
    及既往而使公告以前之走私行為受何影響之理，即無刑法第
    二條第一項之適用（最高法院四十九年台上字第一０九三號
    判例參照），併予敘明。核被告甲○○自大陸地區私運管制
    物品進口，輸入未經著作財產權人授權重製之重製物，所為
    係犯修正前懲治走私條例第十二條、第二條第一項之準走私
    罪及修正前著作權法第九十三條第三款輸入未經著作財產權
    人授權重製之重製物罪。其明知為侵害著作權之物，意圖散
    布而持有之低度行為，為輸入之高度行為所吸收，不另論罪
    。被告與洪啟華及綽號「蔡董」不詳年籍姓名之成年大陸男
    子間有犯意聯絡及行為分擔，均為共同正犯。其一行為觸犯
    數罪名，為想像競合犯，應從一較重論以修正前懲治走私條
    例第十二條、第二條第一項準走私罪處斷。
三、原審適用修正前懲治走私條例第十二條、第二條第一項、第
    十一條，修正前著作權法第九十三條第三款，刑法第十一條
    前段、第二條第一項但書、第二十八條、第五十五條之規定
    ，並審酌被告犯罪動機、目的、手段、走私進口之盜版ＤＶ
    Ｄ影音光碟數量龐大及其他一切情狀，量處有期徒刑一年。
    認事用法，均無違誤，量刑亦屬妥適。被告上訴意旨否認犯
    罪，指摘原判決不當，為無理由，應予駁回。
四、查被告前未曾受有期徒刑以上刑之宣告，有臺灣高等法院被
    告全國前案紀錄表附卷可稽（本院卷第二八頁），其因一時
    失慮，致犯本罪，本院認其經此次科刑教訓後，當益知警惕
    ，應無再犯之虞，因認其所受宣告之刑，以暫不執行為適當
    ，爰併予宣告緩刑二年。又被告自大陸地區進口未經授權之
    著作，智慧財產權觀念不足，爰於緩刑期內付保護管束，以
    期經由觀護人灌輸被告保護智慧財產權之正確觀念，以勵來
    茲，而啟自新。
五、扣案如附表二、三所示之盜版光碟片及乾干貝、乾蝦米、乾
    海參等農產品，業經高雄關稅局處分沒入，有該局九０年移
　　字第一六０四號處分書影本一份在卷可稽（附於原審卷第四
　  八頁），爰不另為沒收之諭知，併為敘明。
據上論斷，應依刑事訴訟法第三百六十八條、刑法第七十四條第
一款、第九十三條第一項，判決如主文。
本案經檢察官趙中岳到庭執行職務。
中　　華　　民　　國　　94    年    2     月    17    日
                  刑事庭審判長法  官　李　春　昌
                              法  官　李　炫　德
                              法  官　紀　文　勝
上開正本證明與原本無異。
如不服本判決，應於收受送達後10日內向本院提出上訴書狀，其
未敘述上訴之理由者並得於提起上訴後10日內向本院補提理由書
（均須按他造當事人之人數附繕本）。
中　　華　　民　　國　　94   年    2     月    22     日
                             書記官　李　麗　鳳
附表一：
┌──┬────────────────────────┐
│編號│著作財產權人                                    │
├──┼────────────────────────┤
│一  │得利影視股份有限公司（簡稱得利公司）            │
├──┼────────────────────────┤
│二  │美商迪士尼企業股份有限公司（簡稱迪士尼公司）    │
├──┼────────────────────────┤
│三  │美商派拉蒙影片股份有限公司（簡稱派拉蒙公司）    │
├──┼────────────────────────┤
│四  │美商時代華納娛樂公司（簡稱華納公司）            │
├──┼────────────────────────┤
│五  │美商廿世紀福斯影片股份有限公司（簡稱福斯公司）  │
├──┼────────────────────────┤
│六  │美商哥倫比亞影片股份有限公司（簡稱哥倫比亞公司）│
├──┼────────────────────────┤
│七  │美商新線製作股份有限公司（簡稱新線公司）        │
├──┼────────────────────────┤
│八  │美商聯美股份有限公司（簡稱聯美公司）            │
├──┼────────────────────────┤
│九  │美商美國環球影片股份有限公司（簡稱環球公司）    │
└──┴────────────────────────┘
附表二：
┌──┬────────┬────────┬───────────┐
│編號│項            目│數            量│完稅價格（新台幣）    │
├──┼────────┼────────┼───────────┤
│一  │盜版ＤＶＤ光碟片│三千五百二十七片│三十八萬七千九百七十元│
├──┼────────┼────────┼───────────┤
│二  │乾干貝          │四十三公斤      │二千八百三十八元      │
├──┼────────┼────────┼───────────┤
│三  │乾蝦米          │二十三公斤      │九百二十元            │
├──┼────────┼────────┼───────────┤
│四  │乾海參          │二十五公斤      │一千二百五十元        │
└──┴────────┴────────┴───────────┘
附表三：
┌──┬───────┬───────┬──┬───────┬───┐
│編號│正版片名      │盜版片名      │數量│權利人        │備  註│
├──┼───────┼───────┼──┼───────┼───┤
│１  │搶救雷恩大兵  │雷霆救兵      │54  │派拉蒙公司    │告訴  │
├──┼───────┼───────┼──┼───────┼───┤
│２  │斷頭谷        │斷頭谷        │30  │派拉蒙公司    │告訴  │
├──┼───────┼───────┼──┼───────┼───┤
│３  │不可能的任務I│職業特工隊I  │20  │派拉蒙公司    │告訴  │
├──┼───────┼───────┼──┼───────┼───┤
│４  │不可能的任務II│碟中碟２      │70  │派拉蒙公司    │告訴  │
├──┼───────┼───────┼──┼───────┼───┤
│５  │大敵當前      │兵臨城下      │30  │派拉蒙公司    │告訴  │
├──┼───────┼───────┼──┼───────┼───┤
│６  │迫切的危機    │燃眉追擊      │20  │派拉蒙公司    │告訴  │
├──┼───────┼───────┼──┼───────┼───┤
│７  │內神外鬼      │幸運數字      │20  │派拉蒙公司    │告訴  │
├──┼───────┼───────┼──┼───────┼───┤
│８  │男人百分百    │偷聽女人心    │20  │派拉蒙公司    │告訴  │
├──┼───────┼───────┼──┼───────┼───┤
│９  │留住最後一支舞│舞動激情      │100 │派拉蒙公司    │告訴  │
├──┼───────┼───────┼──┼───────┼───┤
│１０  │變臉          │FACE/OFF      │20  │派拉蒙公司    │告訴  │
│    │              │              │    │迪士尼公司    │      │
├──┼───────┼───────┼──┼───────┼───┤
│  │阿波羅十三號  │太陽神十三號  │20  │環球公司      │告訴  │
├──┼───────┼───────┼──┼───────┼───┤
│  │人骨拼圖      │人骨拼圖      │40  │環球公司      │告訴  │
├──┼───────┼───────┼──┼───────┼───┤
│  │獵殺U-571     │U-571         │30  │環球公司      │告訴  │
├──┼───────┼───────┼──┼───────┼───┤
│  │神鬼戰士      │帝國驕雄      │30  │環球公司      │告訴  │
├──┼───────┼───────┼──┼───────┼───┤
│  │危險情人      │墨西哥人      │30  │環球公司      │告訴  │
├──┼───────┼───────┼──┼───────┼───┤
│  │大白鯊２      │大白鯊２      │10  │環球公司      │告訴  │
├──┼───────┼───────┼──┼───────┼───┤
│  │永不妥協      │永不妥協      │20  │環球公司      │告訴  │
├──┼───────┼───────┼──┼───────┼───┤
│  │浩劫重生      │荒島餘生      │15  │環球公司      │告訴  │
│    │              │              │    │福斯公司      │      │
├──┼───────┼───────┼──┼───────┼───┤
│  │安娜與國王    │安娜與國王    │20  │福斯公司      │告訴  │
│    │              │              │    │得利公司      │      │
├──┼───────┼───────┼──┼───────┼───┤
│  │危機四伏      │危機四伏      │30  │福斯公司      │告訴  │
│    │              │              │    │得利公司      │      │
├──┼───────┼───────┼──┼───────┼───┤
│  │火線勇氣      │生死豪情      │20  │福斯公司      │告訴  │
│    │              │              │    │得利公司      │      │
├──┼───────┼───────┼──┼───────┼───┤
│  │女人置上      │女人大曬      │30  │福斯公司      │告訴  │
│    │              │              │    │得利公司      │      │
├──┼───────┼───────┼──┼───────┼───┤
│  │一個頭兩個大  │一個頭兩個大  │20  │福斯公司      │告訴  │
│    │              │              │    │得利公司      │      │
├──┼───────┼───────┼──┼───────┼───┤
│  │太空大哥大    │太空大哥大    │20  │華納公司      │告訴  │
├──┼───────┼───────┼──┼───────┼───┤
│  │麻辣女王      │麻辣女王      │30  │華納公司      │告訴  │
├──┼───────┼───────┼──┼───────┼───┤
│  │大法師        │大法師        │20  │華納公司      │告訴  │
├──┼───────┼───────┼──┼───────┼───┤
│  │綠色奇蹟      │綠色奇蹟      │20  │華納公司      │告訴  │
├──┼───────┼───────┼──┼───────┼───┤
│  │完全失控      │完全失控      │20  │華納公司      │告訴  │
├──┼───────┼───────┼──┼───────┼───┤
│  │千驚萬險      │生命的證據    │20  │華納公司      │告訴  │
├──┼───────┼───────┼──┼───────┼───┤
│  │飆風戰警      │飆風戰警      │20  │華納公司      │告訴  │
├──┼───────┼───────┼──┼───────┼───┤
│  │火星任務      │火星任務      │10  │迪士尼公司    │告訴  │
├──┼───────┼───────┼──┼───────┼───┤
│  │變身國王      │變身國王      │20  │迪士尼公司    │告訴  │
├──┼───────┼───────┼──┼───────┼───┤
│  │驚天動地60秒  │極速60秒      │30  │迪士尼公司    │告訴  │
├──┼───────┼───────┼──┼───────┼───┤
│  │六天七夜      │六天七夜      │25  │迪士尼公司    │告訴  │
├──┼───────┼───────┼──┼───────┼───┤
│  │空中監獄      │空中監獄      │20  │迪士尼公司    │告訴  │
├──┼───────┼───────┼──┼───────┼───┤
│  │102真狗       │斑點狗        │40  │迪士尼公司    │告訴  │
├──┼───────┼───────┼──┼───────┼───┤
│  │泰山          │泰山          │20  │迪士尼公司    │告訴  │
├──┼───────┼───────┼──┼───────┼───┤
│  │幻想2000      │幻想2000      │30  │迪士尼公司    │告訴  │
├──┼───────┼───────┼──┼───────┼───┤
│  │黑洞頻率      │隔世救未來    │40  │新線公司      │告訴  │
├──┼───────┼───────┼──┼───────┼───┤
│  │魔鬼接班人    │魔鬼接班人    │20  │得利公司      │告訴  │
│    │              │              │    │新線公司      │      │
├──┼───────┼───────┼──┼───────┼───┤
│  │明日帝國      │明日帝國      │20  │得利公司      │告訴  │
│    │              │              │    │聯美公司      │      │
├──┼───────┼───────┼──┼───────┼───┤
│  │天羅地網      │天羅地網      │10  │得利公司      │告訴  │
│    │              │              │    │聯美公司      │      │
├──┼───────┼───────┼──┼───────┼───┤
│  │登峰極限      │垂直極限      │65  │得利公司      │告訴  │
│    │              │              │    │哥倫比亞公司  │      │
├──┼───────┼───────┼──┼───────┼───┤
│  │霹靂嬌娃      │霹靂嬌娃      │30  │得利公司      │告訴  │
│    │              │              │    │哥倫比亞公司  │      │
├──┼───────┼───────┼──┼───────┼───┤
│  │透明人        │透明人        │20  │得利公司      │告訴  │
│    │              │              │    │哥倫比亞公司  │告訴  │
├──┼───────┼───────┼──┼───────┼───┤
│  │一家之鼠      │一家之鼠      │20  │得利公司      │告訴  │
│    │              │              │    │哥倫比亞公司  │      │
├──┼───────┼───────┼──┼───────┼───┤
│  │魔鬼複製人    │第六日        │30  │得利公司      │告訴  │
│    │              │              │    │哥倫比亞公司  │      │
├──┼───────┼───────┼──┼───────┼───┤
│  │第三類接觸    │第三類接觸    │20  │得利公司      │告訴  │
│    │              │              │    │哥倫比亞公司  │      │
├──┼───────┼───────┼──┼───────┼───┤
│  │八厘米        │八厘米        │20  │得利公司      │告訴  │
│    │              │              │    │哥倫比亞公司  │      │
├──┼───────┼───────┼──┼───────┼───┤
│  │決戰時刻      │愛國者        │20  │得利公司      │告訴  │
│    │              │              │    │哥倫比亞公司  │      │
├──┼───────┼───────┼──┼───────┼───┤
│  │下一個還是你  │下一個就是你  │40  │得利公司      │告訴  │
│    │              │              │    │哥倫比亞公司  │      │
├──┼───────┼───────┼──┼───────┼───┤
│  │聖女貞德      │聖女貞德      │20  │得利公司      │告訴  │
│    │              │              │    │哥倫比亞公司  │      │
├──┼───────┼───────┼──┼───────┼───┤
│  │臥虎藏龍      │臥虎藏龍      │30  │得利公司      │告訴  │
│    │              │              │    │哥倫比亞公司  │      │
├──┼───────┼───────┼──┼───────┼───┤
│  │鵝毛筆        │鵝毛筆        │30  │得利公司      │告訴  │
├──┼───────┼───────┼──┼───────┼───┤
│  │落跑雞        │咪走雞        │30  │不詳          │未告訴│
├──┼───────┼───────┼──┼───────┼───┤
│  │浪漫醫生      │甜心醫生      │20  │不詳          │未告訴│
├──┼───────┼───────┼──┼───────┼───┤
│  │大開殺戒      │神龍再現      │20  │不詳          │未告訴│
├──┼───────┼───────┼──┼───────┼───┤
│  │美國心玫瑰情  │美麗有罪      │30  │不詳          │未告訴│
├──┼───────┼───────┼──┼───────┼───┤
│  │魔鬼大帝      │真實謊言      │20  │不詳          │未告訴│
├──┼───────┼───────┼──┼───────┼───┤
│  │神鬼願望      │神鬼願望      │20  │不詳          │未告訴│
├──┼───────┼───────┼──┼───────┼───┤
│  │驚爆十三天    │驚爆十三天    │30  │不詳          │未告訴│
├──┼───────┼───────┼──┼───────┼───┤
│  │不詳          │THE ROAD HOME │20  │不詳          │未告訴│
├──┼───────┼───────┼──┼───────┼───┤
│  │不詳          │即時引爆      │30  │不詳          │未告訴│
├──┼───────┼───────┼──┼───────┼───┤
│  │不詳          │戰事法庭      │20  │不詳          │未告訴│
├──┼───────┼───────┼──┼───────┼───┤
│  │不詳          │居家男人      │30  │不詳          │未告訴│
├──┼───────┼───────┼──┼───────┼───┤
│  │不詳          │靈異穿梭站    │12  │不詳          │未告訴│
├──┼───────┼───────┼──┼───────┼───┤
│  │不詳          │政界風雲      │20　│不詳          │未告訴│
├──┼───────┼───────┼──┼───────┼───┤
│  │不詳          │恐怖電影      │20  │不詳          │未告訴│
├──┼───────┼───────┼──┼───────┼───┤
│  │不詳          │熱血寒戰      │20  │不詳          │未告訴│
├──┼───────┼───────┼──┼───────┼───┤
│  │不詳          │赤色追緝令    │30  │不詳          │未告訴│
├──┼───────┼───────┼──┼───────┼───┤
│  │不詳          │妖魔大戰小神州│20  │不詳          │未告訴│
├──┼───────┼───────┼──┼───────┼───┤
│  │不詳          │勇闖黃金城    │20  │不詳          │未告訴│
├──┼───────┼───────┼──┼───────┼───┤
│  │不詳          │致命日記      │10  │不詳          │未告訴│
├──┼───────┼───────┼──┼───────┼───┤
│  │不詳          │終極戰鬥      │10  │不詳　　　　　│未告訴│
├──┼───────┼───────┼──┼───────┼───┤
│  │不詳          │惡夜叢林２    │10  │不詳          │未告訴│
├──┼───────┼───────┼──┼───────┼───┤
│  │不詳          │贖金之王      │20  │不詳          │未告訴│
├──┼───────┼───────┼──┼───────┼───┤
│  │不詳          │特務迷城      │20  │不詳          │未告訴│
├──┼───────┼───────┼──┼───────┼───┤
│  │不詳          │女巫布萊爾續集│5   │不詳          │未告訴│
├──┼───────┼───────┼──┼───────┼───┤
│  │不詳          │戰龍傳說      │20  │不詳          │未告訴│
├──┼───────┼───────┼──┼───────┼───┤
│  │不詳          │22世紀殺人網路│30  │不詳          │未告訴│
├──┼───────┼───────┼──┼───────┼───┤
│  │不詳          │毒品網路      │83  │不詳          │未告訴│
├──┼───────┼───────┼──┼───────┼───┤
│  │不詳          │蘿拉費琪專輯  │40  │不詳          │未告訴│
├──┼───────┼───────┼──┼───────┼───┤
│  │不詳          │濱崎步專輯    │40  │不詳          │未告訴│
├──┼───────┼───────┼──┼───────┼───┤
│  │不詳          │美國老歌回顧  │30  │不詳          │未告訴│
├──┼───────┼───────┼──┼───────┼───┤
│  │不詳          │PAUL MCCARTNEY│40  │不詳          │未告訴│
├──┼───────┼───────┼──┼───────┼───┤
│  │不詳          │1999世紀天后  │50  │不詳          │未告訴│
│    │              │現場實錄      │    │              │      │
├──┼───────┼───────┼──┼───────┼───┤
│  │不詳          │王子樂隊專輯  │30  │不詳          │未告訴│
├──┼───────┼───────┼──┼───────┼───┤
│  │不詳　　　　  │蔡琴專輯      │40  │不詳          │未告訴│
├──┼───────┼───────┼──┼───────┼───┤
│  │不詳          │布蘭妮演唱會  │30  │不詳          │未告訴│
├──┼───────┼───────┼──┼───────┼───┤
│90  │不詳          │雪兒專輯      │11  │不詳          │未告訴│
├──┼───────┼───────┼──┼───────┼───┤
│91  │不詳          │MRPRODVCER    │30  │不詳          │未告訴│
├──┼───────┼───────┼──┼───────┼───┤
│92  │不詳          │SANTANA       │29  │不詳          │未告訴│
├──┼───────┼───────┼──┼───────┼───┤
│93  │不詳          │飛鷹樂隊      │40  │不詳          │未告訴│
├──┼───────┼───────┼──┼───────┼───┤
│94  │不詳          │ROYORBISON    │58  │不詳          │未告訴│
├──┼───────┼───────┼──┼───────┼───┤
│95  │不詳          │莫札特鋼琴　  │30  │不詳          │未告訴│
├──┼───────┼───────┼──┼───────┼───┤
│96  │不詳          │壁虎樂隊演唱會│39  │不詳          │未告訴│
├──┼───────┼───────┼──┼───────┼───┤
│97  │不詳          │妹力99        │40  │不詳          │未告訴│
├──┼───────┼───────┼──┼───────┼───┤
│98  │不詳          │艾瑞克克萊普頓│30  │不詳          │未告訴│
│    │              │演唱會        │    │              │      │
├──┼───────┼───────┼──┼───────┼───┤
│99  │不詳          │42屆格萊美荻獎│40  │不詳          │未告訴│
│    │              │金曲          │    │              │      │
├──┼───────┼───────┼──┼───────┼───┤
│100  │不詳          │B.B.KING專輯  │40  │不詳          │未告訴│
├──┼───────┼───────┼──┼───────┼───┤
│101 │不詳          │沙拉布萊曼月光│100 │不詳      　  │未告訴│
│    │              │女神演唱會    │    │              │      │
├──┼───────┼───────┼──┼───────┼───┤
│102 │不詳          │蒂娜特納演唱會│40  │不詳          │未告訴│
├──┼───────┼───────┼──┼───────┼───┤
│103 │不詳          │根源爵士樂隊  │30  │不詳          │未告訴│
├──┼───────┼───────┼──┼───────┼───┤
│104 │不詳          │B.B.金非洲    │30  │不詳          │未告訴│
├──┼───────┼───────┼──┼───────┼───┤
│105 │不詳          │甲殼蟲演唱會  │46  │不詳          │未告訴│
├──┼───────┼───────┼──┼───────┼───┤
│106 │不詳          │火焰之舞      │33  │不詳          │未告訴│
├──┼───────┼───────┼──┼───────┼───┤
│107 │不詳          │馬友友現場    │40  │不詳          │未告訴│
│    │              │演唱會        │    │              │　　　│
├──┼───────┼───────┼──┼───────┼───┤
│108 │不詳          │中國娃娃      │22  │不詳          │未告訴│
├──┼───────┼───────┼──┼───────┼───┤
│109 │不詳          │燃燒舞池      │5   │不詳          │未告訴│
├──┼───────┼───────┼──┼───────┼───┤
│110 │不詳          │破銅爛鐵      │40  │不詳          │未告訴│
├──┼───────┼───────┼──┼───────┼───┤
│111 │不詳          │鄧麗君十五週年│95  │不詳          │未告訴│
│    │              │香港巡迴演唱會│    │              │      │
├──┼───────┼───────┼──┼───────┼───┤
│112 │不詳          │席琳迪翁精選  │40  │不詳          │未告訴│
├──┼───────┼───────┼──┼───────┼───┤
│113 │不詳          │瑪麗亞凱利    │40  │不詳          │未告訴│
├──┼───────┼───────┼──┼───────┼───┤
│114 │不詳          │珍妮佛洛佩茲  │40  │不詳          │未告訴│
├──┼───────┼───────┼──┼───────┼───┤
│115 │不詳          │瑪麗亞凱利（  │40  │不詳          │未告訴│
│    │              │獨一無二）    │    │              │      │
├──┼───────┼───────┼──┼───────┼───┤
│116 │不詳          │這個殺手不太冷│50  │不詳          │未告訴│
├──┼───────┼───────┼──┼───────┼───┤
│117 │不詳          │不死劫        │20  │不詳          │未告訴│
├──┼───────┼───────┼──┼───────┼───┤
│118 │不詳          │美洲錫安峽谷  │30  │不詳          │未告訴│
└──┴───────┴───────┴──┴───────┴───┘
附錄本案論罪科刑法條全文：
修正前著作權法第九十三條第三款：
有下列情形之一者，處二年以下有期徒刑，得併科新台幣十萬元
以下罰金︰三以第八十七條各款方法之一侵害他人之著作權者。
修正前著作權法第八十七條第三款：
有下列情形之一者，除本法另有規定外，視為侵害著作權或製版
權：
三輸入未經著作財產權人或製版權人授權重製之重製物或製版物
者。
修正前懲治走私條例第二條第一項：
私運管制物品進口、出口逾公告數額者，處七年以下有期徒刑，
得併科新台幣二十萬元以下罰金。
